【裁判字號】    92,易,141
【裁判日期】    920410
【裁判案由】    詐欺
【裁判全文】
臺灣臺北地方法院刑事判決                          九十二年度易字第一四一號
    公  訴  人  臺灣臺北地方法院檢察署檢察官
    被      告  丙○○
右列被告因詐欺案件，經檢察官提起公訴（九十一年度偵緝字第五八三號），本院判
決如左：
    主      文
丙○○連續意圖為自己不法之所有，以詐術使人將本人之物交付，處有期徒刑陸月，
如易科罰金，以佰元折算壹日。
    事      實
一、丙○○基於意圖為自己不法所有之概括犯意，明知其本身並未持有未在公開市場
    上市之「臺灣高速鐵路股份有限公司」（下稱臺灣高鐵公司）股票，竟於民國八
    十九年四月二十七日，在高雄市○○街七十七號乙○○之辦公室內，向甲○○佯
    稱其有未上市之臺灣高鐵公司股票五萬張（每張一千股），願將其中三十張股票
    ，以每張新臺幣（下同）一萬元（即每股十元）之價格轉讓予甲○○，並約定丙
    ○○應在同年五月六日將三十張股票辦理登記為甲○○名義及交付之，致甲○○
    陷於錯誤，陸續於同年四月二十七日、二十九日，至高雄市○○○路五○二號美
    商花旗銀行高雄分行，先後匯款十萬元及二十萬元至丙○○彰化商業銀行中崙分
    行帳號00000000000000號帳戶內；同年五月四日，丙○○復承前
    概括犯意，要求甲○○增購十張臺灣高鐵公司股票，始同意一併辦理四十張股票
    過戶手續，致甲○○不疑有詐，於同日至泛亞商業銀行高雄分行，匯款十萬元至
    丙○○上開帳戶內。迄同年五月六日，丙○○未依約交付上開股票，經多次催討
    ，均未置理，並即逃逸無蹤，甲○○始知受騙。
二、案經甲○○訴由臺灣高雄地方法院檢察署呈請臺灣高等法院檢察署檢察長核轉臺
    灣臺北地方法院檢察署檢察官偵查起訴。
    理      由
一、訊據被告丙○○固坦承有收受告訴人甲○○所交付用以購買臺灣高鐵公司股票之
    四十萬元，且迄未交付股票之事實，惟矢口否認有何詐欺犯行，辯稱：伊確實有
    能力可買到臺灣高鐵公司股票，並未詐騙告訴人云云。經查：右開犯罪事實迭據
    告訴人於檢察官偵查及本院訊問中指證綦詳，並有美商花旗銀行跨行匯款申請書
    二紙、泛亞商業銀行匯出匯款回條聯乙紙在卷可稽。而被告並非臺灣高鐵公司股
    東，亦未曾持有臺灣高鐵公司股票乙節，有臺灣高鐵公司九十二年三月十七日○
    三台高法發字第○○六七六號函在卷可參，並為被告所不否認；又被告始終無法
    提出其有能力取得臺灣高鐵公司股票之證明，且迄未交付告訴人股票，再參以被
    告坦承：告訴人所交付用以購買股票的資金，其中二十萬元，伊已花掉，未用以
    購買股票，現無錢可償還告訴人等語，其自始有詐騙告訴人股款之不法所有意圖
    甚明，所辯無非嗣後卸責之詞，要無可採，被告犯行已堪認定，應予依法論科。
二、核被告所為，係犯刑法第三百三十九條第一項詐欺罪。被告先後二次詐欺行為，
    時間緊接，手段相同，所犯係構成要件相同之罪名，顯係基於概括犯意反覆為之
    ，應依連續犯規定，論以一罪，並加重其刑。公訴人認係接續犯，尚有未洽。爰
    審酌被告有詐欺、偽造有價證券等前科（現執行中，不構成累犯），有臺灣高等
    法院檢察署刑案紀錄簡覆表在卷可按，且犯後否認犯行，迄未賠償告訴人所受所
    損害，難認有悔意及其犯罪之動機、目的、手段等一切情狀，量處如主文所示之
    刑。末按，被告行為後，刑法第四十一條業於九十年一月十日修正公布，於同月
    十二日生效施行，修正後該條第一項規定「犯最重本刑為五年以下有期徒刑之罪
    ，而受六月以下有期徒刑或拘役之宣告，因身體、教育、職業或家庭之關係或其
    他正當事由，執行顯有困難者，得以一元以上三元以下折算一日，易科罰金。但
    確因不執行所宣告之刑，難收矯正之效或難以維持法秩序者，不在此限」之規定
    ，較諸修正前舊法規定犯最重本刑為三年以下有期徒刑之罪，而受六月以下有期
    徒刑或拘役之宣告，始得易科罰金，對被告較為有利。依刑法第二條第一項前段
    之規定，即應適用裁判時即新修正之規定，爰諭知易科罰金之折算標準。
三、另被告前雖因詐欺案件，經本院於八十九年八月十七日，以八十九年度易緝字第
    一四四號判決判處有期徒刑一年二月，被告提起上訴後，復於九十年三月十二日
    撤回上訴而確定在案，有該案判決及前揭前案紀錄表可參，惟本件犯罪時間與該
    案相距逾八月，且詐欺之手段迥異，與該案顯無連續犯之裁判上一罪關係，自非
    該案判決效力所及，附此敘明。
據上論斷，應依刑事訴訟法第二百九十九條第一項前段，刑法第二條第一項前段、第
五十六條、第三百三十九條第一項、第四十一條第一項，罰金罰鍰提高標準條例第一
條前段、第二條，判決如主文。
本案經檢察官黃立維到庭執行職務
中      華      民      國    九十二    年      四      月      十      日
                                      臺灣臺北地方法院刑事第八庭
                                          法  官  宋  松  璟
右正本證明與原本無異。
如不服本判決，應於判決送達後十日內向本院提出上訴狀(應抄附繕本)。告訴人
或被害人如對於本判決不服者，應具備理由請求檢察官上訴，其上訴期間之計算
係以檢察官收受判決正本之日期為準。
                                          書記官  楊  文  祥
中      華      民      國    九十二    年      四      月      十      日
附錄法條
中華民國刑法第三百三十九條
 (普通詐欺罪)
意圖為自己或第三人不法之所有，以詐術使人將本人或第三人之物交付者，處五年以
下有期徒刑、拘役或科或併科一千元以下罰金。
以前項方法得財產上不法之利益或使第三人得之者，亦同。
前二項之未遂犯罰之。


司法院資訊處製作；財團法人民間司法改革基金會備份。
